臺灣雲林地方法院刑事裁定
111年度聲字第236號
聲  請  人  臺灣雲林地方檢察署檢察官
受  刑  人  林柏帆

                    住南投縣○○鎮○○里○○路○段000巷  0弄00號

上列聲請人因受刑人數罪併罰有二裁判以上，聲請定其應執行之
刑（110 年度執字第2773號），本院裁定如下：
    主  文
甲○○所犯如附表所示之罪刑，應執行有期徒刑拾貳年捌月。
    理  由
一、聲請意旨略以：受刑人甲○○因犯詐欺等案件，先後經判決確
    定（如附表），符合數罪併罰之要件，應依刑法第53條及第
    51條第5款之規定，聲請定其應執行之刑，爰依刑事訴訟法
    第477條第1 項規定聲請裁定等語。
二、依刑法第53條及第54條應依刑法第51條第5款至第7款之規定
    ，定其應執行之刑者，由該案犯罪事實最後判決之法院之檢
    察官，聲請該法院裁定之。又裁判確定前犯數罪者，併合處
    罰之。但有下列情形之一者，不在此限：一、得易科罰金之
    罪與不得易科罰金之罪。二、得易科罰金之罪與不得易服社
    會勞動之罪。三、得易服社會勞動之罪與不得易科罰金之罪
    。四、得易服社會勞動之罪與不得易服社會勞動之罪。前項
    但書情形，受刑人請求檢察官聲請定應執行刑者，依第51條
    規定定之，刑事訴訟法第477條第1項、刑法第50條分別定有
    明文。又法律上屬於自由裁量之事項，有其外部性界限及內
    部性界限，並非概無拘束。依據法律之具體規定，法院應在
    其範圍內選擇為適當之裁判者，為外部性界限；而法院為裁
    判時，應考量法律之目的，及法律秩序之理念所在者，為內
    部性界限。法院為裁判時，二者均不得有所踰越（最高法院
    80年度台非字第473號判決意旨參照）。至於數罪併罰中之
    一罪，依刑法規定得易科罰金，若因與不得易科之他罪併合
    處罰結果而不得易科罰金時，原可易科部分所處之刑，自亦
    無庸為易科折算標準之記載（司法院釋字第144號解釋意旨
    參照）。
三、經查：受刑人因犯如附表所示之罪，先後經臺灣臺中地方法
    院、最高法院、臺灣高等法院臺中分院、臺灣南投地方法院
    及本院判處如附表所示之刑，並均確定在案。而其中附表編
    號１、８所示之罪係得易科罰金，附表編號２至７、９至所示之
    罪則不得易科罰金，原屬刑法第50條第1項但書第1款不得併
    合處罰之情形，然既經受刑人請求檢察官向法院聲請定應執
    行刑，有臺灣雲林地方檢察署刑法第50條第1項但書案件是
    否請求定應執行刑調查表1紙附卷可憑，是聲請人依刑法第5
    0條第2項規定，聲請就附表所示各罪刑定其應執行之刑，於
    法並無不合。又受刑人所犯如附表編號１至之各罪，經臺灣
    高等法院臺中分院以110 年度聲字第1700號裁定定應執行有
    期徒刑10年，受刑人提起抗告後，經最高法院以110 年度台
    抗字第1367號抗告駁回確定；附表編號至之各罪，經本院
    以108 年度訴字第911 號裁判定應執行刑有期徒刑3 年2 月
    確定，依上開最高法院裁判意旨，本院應受裁量權內部界限
    及外部界限之拘束。又本院審酌被告陳稱：懇請念在受刑人
    初犯，涉世未深，望能從輕量刑等語，此有臺灣雲林地方檢
    察署刑法第50條第1 項但書案件是否請求定應執行刑調查表
    在卷可查，另酌以本案附表所示各罪之犯罪時間、犯罪之同
    質性以及定應執行刑之限制加重原則，兼顧刑罰衡平之要求
    及矯正受刑人之目的，在未逾越內、外部界限之限度內，定
    其應執行之刑如主文所示。
四、依刑事訴訟法第477 條第1 項，刑法第53條、第51條第5 款
    ，裁定如主文。
中　　華　　民　　國　　111 　年　　4 　　月　　28　　日
                  刑事第八庭  法  官  蕭孝如
以上正本證明與原本無異。
如不服本裁定，應於裁定送達後5 日內向本院提出抗告狀（須附
繕本）。
                              書記官  鄭庭羽
中　　華　　民　　國　　111 　年　　4 　　月　　28　　日
　　　　　　　　　
附表：【受刑人甲○○定應執行刑案件一覽表】
編     號            １           ２           ３ 罪     名  侵占 結夥三人以上搶奪罪 三人以上共同詐欺取財罪 宣 告 刑  有期徒刑3月 有期徒刑2年 有期徒刑1 年5 月（42次） 犯罪日期  107年11月3日至108年2月20日間之某日 108年2月20日 ①106年12月6日（2次） ②106年12月5日（聲請書誤載為106年12月6日） ③106年12月7日 ④106年12月5日 ⑤107年1月7日（3次） ⑥106年12月28日（2次） ⑦107年1月18日（3次） ⑧106年12月21日 ⑨107年1月5日 ⑩106年12月13日（2次） ⑪106年12月12日（聲請書誤載為106年12月13日） ⑫106年11月23日 ⑬106年11月22日（3次） ⑭106年11月24日（聲請書誤載為106年11月28日） ⑮106年11月27日（聲請書誤載為106年11月28日） ⑯106年11月25日（3次） ⑰106年11月27日（5次） ⑱106年11月27日 ⑲106年12月2日（2次） ⑳106年12月1日（2次） ㉑106年11月30日 ㉒106年11月23日（3次）（聲請書誤載為107年1月23日） ㉓106年11月26日 偵查機關年度案號  臺灣臺中地方檢察署108年度偵字第15792號 臺灣雲林地方檢察署108年度偵字第1359號、第1704號 臺灣南投地方檢察署107年度偵字第2499號 最後事實審 法  院 臺灣臺中地方法院 臺灣高等法院臺南分院 臺灣高等法院臺中分院  案  號 109 年度簡上字第14號 108 年度上訴字第1470號 108 年度金上訴字第1429號、第1431號  判決日 109 年6 月30日 109 年3 月24日 108 年10月31日 確定判決 法  院 臺灣臺中地方法院 最高法院 最高法院  案  號 109 年度簡上字第14號 109 年度台上字第3673號 109 年度台上字第3703號（聲請書誤載為109年度台上字第370號等）  確定日 109 年6 月30日 109 年8 月5 日 109 年9 月9 日 備     註  臺灣臺中地方檢察署109年度執字第10758號（編號１至已定應執行有期徒刑10年） 臺灣雲林地方檢察署109年度執字第2705號（編號１至已定應執行有期徒刑10年） 臺灣南投地方檢察署109年度執字第2072號（編號１至已定應執行有期徒刑10年） 


編     號            ４           ５           ６ 罪     名  三人以上共同詐欺取財罪 三人以上共同詐欺取財罪 三人以上共同詐欺取財罪 宣 告 刑  有期徒刑1年6月（19次） 有期徒刑1年7月（8次） 有期徒刑1年4月（2次） 犯罪日期  ①106年12月6日 ②106年12月4日（聲請書誤載為106年12月5日） ③106年12月7日 ④106年12月26日 ⑤106年12月25日（聲請書誤載為106年12月27日） ⑥106年12月11日 ⑦107年1月18日 ⑧107年1月3日（聲請書誤載為107年1月4日） ⑨106年11月22日（4次） ⑩106年11月27日 ⑪106年11月23日（聲請書誤載為106年11月24日） ⑫106年11月24日（2次） ⑬106年11月29日 ⑭106年11月23日 ⑮106年11月23日（聲請書漏載） ①106年12月1日（聲請書誤載為106年12月4日） ②106年12月7日 ③106年12月26日 ④106年12月18日 ⑤106年12月11日（聲請書誤載為106年12月1日） ⑥106年11月24日 ⑦107年11月22日 ⑧106年11月23日（聲請書誤載為107年11月23日） ①107年1月7日 ②106年11月22日 偵查機關年度案號  臺灣南投地方檢察署107年度偵字第2499號 臺灣南投地方檢察署107年度偵字第2499號 臺灣南投地方檢察署107年度偵字第2499號 最後事實審 法  院 臺灣高等法院臺中分院 臺灣高等法院臺中分院 臺灣高等法院臺中分院  案  號 108年度金上訴字第1429號、第1431號 108年度金上訴字第1429號、第1431號 108年度金上訴字第1429號、第1431號  判決日 108 年10月31日 108 年10月31日 108 年10月31日 確定判決 法  院 最高法院 最高法院 最高法院  案  號 109年度台上字第3703號 109年度台上字第3703號 109年度台上字第3703號  確定日 109 年9 月9 日 109 年9 月9 日 109 年9 月9 日 備     註  臺灣南投地方檢察署109年度執字第2072號（編號１至已定應執行有期徒刑10年） 臺灣南投地方檢察署109年度執字第2072號（編號１至已定應執行有期徒刑10年） 臺灣南投地方檢察署109年度執字第2072號（編號１至已定應執行有期徒刑10年） 


編     號            ７           ８           ９ 罪     名  三人以上共同詐欺取財罪 共同攜帶兇器竊盜罪 結夥三人以上竊盜罪 宣 告 刑  有期徒刑1年8月（3次） 有期徒刑6 月 有期徒刑9 月 犯罪日期  ①106年11月23日（2次） ②107年1月5日（聲請書誤載為107年1月7日） 107年9月22日 107年12月23日 偵查機關年度案號  臺灣南投地方檢察署107年度偵字第2499號 臺灣臺中地方檢察署108年度偵字第30904號 臺灣彰化地方檢察署108年度偵字第4987號 最後事實審 法  院 臺灣高等法院臺中分院 臺灣高等法院臺中分院 臺灣高等法院臺中分院  案  號 108年度金上訴字第1429號、第1431號 109 年度上易字第911 號 109 年度上易字第709 號  判決日 108 年10月31日 109 年11月10日 110 年1 月21日 確定判決 法  院 最高法院 臺灣高等法院臺中分院 臺灣高等法院臺中分院  案  號 109年度台上字第3703號 109 年度上易字第911 號 109 年度上易字第709 號  確定日 109 年9 月9 日 109 年12月7 日 110 年1 月21日 備     註  臺灣南投地方檢察署109年度執字第2072號（編號１至已定應執行有期徒刑10年） 臺灣臺中地方檢察署109年度執字第18076號（編號１至已定應執行有期徒刑10年） 臺灣彰化地方檢察署110年度執字第968號（編號１至已定應執行有期徒刑10年） 


編     號           １０          １１          １２ 罪     名  三人以上共同詐欺取財罪 三人以上共同詐欺取財罪 結夥三人以上攜帶兇器毀越安全設備竊盜罪 宣 告 刑  有期徒刑1 年6 月 有期徒刑1 年6 月 有期徒刑1 年 犯罪日期  107 年1 月11日 106 年11月21日 106 年10月23日 偵查機關年度案號  臺灣南投地方檢察署109年度偵字第111號 臺灣南投地方檢察署107年度偵字第3628號 臺灣臺中地方檢察署107年度偵字第5391號、第6140號、第23075號、第25828號 最後事實審 法  院 臺灣南投地方法院 臺灣高等法院臺中分院 臺灣臺中地方法院  案  號 109 年度訴字第96號 109 年度金上更一字第274 號 107 年度易字第3325號  判決日 109 年12月30日 109 年12月30日 109 年10月26日 確定判決 法  院 臺灣南投地方法院 臺灣高等法院臺中分院 臺灣臺中地方法院  案  號 109 年度訴字第96號 109 年度金上更一字第274 號 107 年度易字第3325號  確定日 110 年2 月2 日 110 年2 月2 日 110 年3 月28日 備     註  臺灣南投地方檢察署110年度執字第308號（編號１至已定應執行有期徒刑10年） 臺灣南投地方檢察署110年度執字第330號（編號１至已定應執行有期徒刑10年） 臺灣臺中地方檢察署110年度執字第5667號（編號１至已定應執行有期徒刑10年） 


編     號           １３          １４          １５ 罪     名  結夥三人竊盜罪 三人以上共同詐欺取財罪 三人以上共同詐欺取財罪 宣 告 刑  有期徒刑11月 有期徒刑1年3月（3次） 有期徒刑1年5月 犯罪日期  106 年10月29日 ①106年12月2日（2次） ②106年12月4日（聲請書誤載為106年12月5日） 106 年12月4 日 偵查機關年度案號  臺灣臺中地方檢察署107年度偵字第5391號、第6140號、第23075號、第25828號 臺灣雲林地方檢察署106年度少連偵字第51號、107年度偵字第1777號、第3613號、第3968號、第5919號、第7897號、108年度少連偵字第11號、108年度偵字第3288號、臺灣南投地方檢察署109年度偵字第1992號、臺灣臺中地方檢察署109年度少連偵字第299號、臺灣苗栗地方檢察署108年度偵字第4531號、109年度偵字第26號 臺灣雲林地方檢察署106年度少連偵字第51號、107年度偵字第1777號、第3613號、第3968號、第5919號、第7897號、108年度少連偵字第11號、108年度偵字第3288號、臺灣南投地方檢察署109年度偵字第1992號、臺灣臺中地方檢察署109年度少連偵字第299號、臺灣苗栗地方檢察署108年度偵字第4531號、109年度偵字第26號 最後事實審 法  院 臺灣臺中地方法院 臺灣雲林地方法院 臺灣雲林地方法院  案  號 107 年度易字第3325號 108 年度訴字第911 號 108 年度訴字第911 號  判決日 109 年10月26日 110 年6 月11日 110 年6 月11日 確定判決 法  院 臺灣臺中地方法院 臺灣雲林地方法院 臺灣雲林地方法院  案  號 107 年度易字第3325號 108 年度訴字第911 號 108 年度訴字第911 號  確定日 110 年3 月28日 110 年7 月19日 110 年7 月19日 備     註  臺灣臺中地方檢察署110年度執字第5667號（編號１至已定應執行有期徒刑10年） 臺灣雲林地方檢察署110年度執字第2401號（編號至已定應執行有期徒刑3年2月） 臺灣雲林地方檢察署110年度執字第2401號（編號至已定應執行有期徒刑3年2月） 


編     號           １６          １７          １８ 罪     名  三人以上共同詐欺取財罪 三人以上共同詐欺取財罪 三人以上共同詐欺取財罪 宣 告 刑  有期徒刑1年6月（3次） 有期徒刑1年7月（4次） 有期徒刑1年4月（6次） 犯罪日期  ①106年11月15日（聲請書誤載為106年11月23日） ②106年12月4日 ③106年12月2日（聲請書誤載為106年12月4日） ①106年12月1日（聲請書誤載為106年12月4日） ②106年12月1日（聲請書誤載為106年12月4日至106年12月5日） ③106年11月22日 ④106年12月3日（聲請書誤載為106年12月5日） ①106年11月22日 ②106年12月2日 ③106年12月5日（2次） ④106年12月4日（聲請書誤載為106年12月5日） ⑤106年12月4日 偵查機關年度案號  臺灣雲林地方檢察署106年度少連偵字第51號、107年度偵字第1777號、第3613號、第3968號、第5919號、第7897號、108年度少連偵字第11號、108年度偵字第3288號、臺灣南投地方檢察署109年度偵字第1992號、臺灣臺中地方檢察署109年度少連偵字第299號、臺灣苗栗地方檢察署108年度偵字第4531號、109年度偵字第26號 臺灣雲林地方檢察署106年度少連偵字第51號、107年度偵字第1777號、第3613號、第3968號、第5919號、第7897號、108年度少連偵字第11號、108年度偵字第3288號、臺灣南投地方檢察署109年度偵字第1992號、臺灣臺中地方檢察署109年度少連偵字第299號、臺灣苗栗地方檢察署108年度偵字第4531號、109年度偵字第26號 臺灣雲林地方檢察署106年度少連偵字第51號、107年度偵字第1777號、第3613號、第3968號、第5919號、第7897號、108年度少連偵字第11號、108年度偵字第3288號、臺灣南投地方檢察署109年度偵字第1992號、臺灣臺中地方檢察署109年度少連偵字第299號、臺灣苗栗地方檢察署108年度偵字第4531號、109年度偵字第26號 最後事實審 法  院 臺灣雲林地方法院 臺灣雲林地方法院 臺灣雲林地方法院  案  號 108 年度訴字第911 號 108 年度訴字第911 號 108 年度訴字第911 號  判決日 110 年6 月11日 110 年6 月11日 110 年6 月11日 確定判決 法  院 臺灣雲林地方法院 臺灣雲林地方法院 臺灣雲林地方法院  案  號 108 年度訴字第911 號 108 年度訴字第911 號 108 年度訴字第911 號  確定日 110 年7 月19日 110 年7 月19日 110 年7 月19日 備     註  臺灣雲林地方檢察署110年度執字第2401號（編號至已定應執行有期徒刑3年2月） 臺灣雲林地方檢察署110年度執字第2401號（編號至已定應執行有期徒刑3年2月） 臺灣雲林地方檢察署110年度執字第2401號（編號至已定應執行有期徒刑3年2月） 


編     號           １９ （以下空白）         罪     名  幫助三人以上共同詐欺取財罪   宣 告 刑  有期徒刑11月   犯罪日期  106年9月11日至106年10月30日（聲請書誤載為106年9月20日至106年10月31日）   偵查機關年度案號  臺灣雲林地方檢察署108年度偵字第526號   最後事實審 法  院 臺灣雲林地方法院    案  號 109 年度訴字第492 號    判決日 110 年7 月30日   確定判決 法  院 臺灣雲林地方法院    案  號 109 年度訴字第492 號    確定日 110 年8 月30日   備     註  臺灣雲林地方檢察署110年度執字第2773號